臺灣新北地方法院刑事判決　　　　　　　 110年度訴字第28號
公　訴　人　臺灣新北地方檢察署檢察官
被　　　告　李嘉慈


選任辯護人　顏世翠律師
　　　　　　焦郁穎律師
上列被告因違反槍砲彈藥刀械管制案件，經檢察官提起公訴（10
9 年度偵字第21785 號），本院判決如下：
    主  文
乙○○犯非法販賣空氣槍未遂罪，處有期徒刑叁年，併科罰金新
臺幣捌萬元，罰金如易服勞役，以新臺幣壹仟元折算壹日，扣案
之空氣槍壹支（槍枝管制編號：○○○○○○○○○○號）、彈
輪貳個、彈簧貳個、彈簧力道控制桿壹個、鉛彈壹盒、高壓打氣
機壹臺、充氣嘴壹個及備料保養零件壹盒均沒收。
    事  實
一、乙○○知悉具有殺傷力之空氣槍及空氣槍之轉輪，分別屬槍
    砲彈藥刀械管制條例所列管之管制物品，未經中央主管機關
    許可，不得販賣及持有，竟於民國106 年4 月間某日，透過
    網際網路購得捷克KALIBRGUN 製CRICKET 型、口徑5.5mm 之
    空氣槍1 支（槍枝管制編號：0000000000號）後，復於同年
    5 月間，自真實姓名、年籍均不詳之成年人獲得以換裝嵌入
    前揭空氣槍內使之具有殺傷力之彈簧2 個，而持有具有殺傷
    力之空氣槍，以及另於不詳時間，取得空氣槍之轉輪2 個，
    並均於持有狀態中，乃基於販賣具有殺傷力空氣槍及槍砲主
    要組成零件之犯意，於108 年12月2 日8 時31分許，以露天
    拍賣網站帳號00000000號登入網際網路露天拍賣網站，刊登
    該空氣槍之照片及欲以新臺幣（下同）4 萬2 千元之價格販
    賣該空氣槍之文字訊息，嗣彰化縣警察局鹿港分局馬鳴派出
    所警員甲○○，於同年月4 日執行網路巡邏勤務時發現上開
    訊息，隨即佯裝買家與乙○○聯繫，進而懷疑乙○○所販售
    之空氣槍具有殺傷力，遂與之相約於同年月14日9 時30分許
    ，在新北市○○區○○街00號前見面交易，乙○○依約攜帶
    前開空氣槍、彈簧、彈輪等零件與佯裝買家之甲○○見面，
    復向甲○○展示該空氣槍並說明應如何換裝彈簧以使該空氣
    槍具有殺傷力，並展示空氣槍周邊物件，雙方議定以5 萬6
    千元交易上開空氣槍1 支、彈輪2 個、彈簧2 個、彈簧力道
    控制桿1 個、鉛彈丸（5.5mm 鉛彈丸）1 盒、高壓打氣機1
    個、備料保養零件1 盒與充氣嘴1 個等空氣槍及周邊零件，
    此間經甲○○表明身分而當場查獲，並扣得上開物品始未遂
    。嗣經甲○○依乙○○前揭教學方式換裝乙○○另外交付2
    個彈簧中之一彈簧於上開空氣槍內測試，並依空氣槍換裝彈
    簧後之狀態送內政部警政署刑事警察局鑑定，鑑定結果認該
    空氣槍具有殺傷力，而悉上情。
二、案經彰化縣警察局鹿港分報告臺灣新北地方檢察署檢察官偵
    查起訴。
    理  由
壹、程序方面
一、證人即員警甲○○於偵查中之證述，有證據能力並得為裁判
    之基礎：
  ㈠按被告以外之人於偵查中向檢察官所為之陳述，除顯有不可
    信之情況者外，得為證據，刑事訴訟法第159 條之1 第2 項
    定有明文。又偵查中檢察官為蒐集被告犯罪證據，訊問證人
    旨在確認被告嫌疑之有無及內容，與審判期日透過當事人之
    攻防，調查人證以認定事實之性質及目的，尚屬有別。偵查
    中訊問證人，法無明文必須傳喚被告使之得以在場，刑事訴
    訟法第184 條第2 項亦僅規定因發見真實之必要，得命證人
    與被告對質，是檢察官偵查中雖未命證人與被告對質，尚非
    違法。此項未經被告對質之被告以外之人於偵查中向檢察官
    所為之陳述，依刑事訴訟法第159 條之1 第2 項之規定，原
    則上屬於法律規定為有證據能力之傳聞證據，於例外顯有不
    可信之情況，始否定其得為證據。現行刑事訴訟法關於行通
    常審判程序之案件，為保障被告之反對詰問權，復對證人採
    交互詰問制度，其未經詰問者，僅屬未經合法調查之證據，
    並非無證據能力，而禁止證據之使用。此項詰問權之欠缺，
    非不得於審判中由被告行使以資補正，而完足為經合法調查
    之證據（最高法院99年度台上字第4912號判決意旨參照）。
  ㈡本判決所引證人甲○○於偵查中經檢察官以證人身分訊問之
    筆錄內容，為被告乙○○以外之人於偵查中向檢察官所為之
    言詞陳述，而證人甲○○於偵查中接受訊問時既已具結而合
    於法定要件，有結文1 份在卷可考（見偵字卷第113 頁），
    且觀諸該等偵訊筆錄製作之原因、過程及功能等情，尚無「
    顯有不可信之情況」。再證人甲○○業經本院傳喚到庭行交
    互詰問，已賦予被告及辯護人對質詰問之機會，以補正於偵
    查中未經對質詰問之情形。本院審酌證人甲○○於偵查中之
    供述證據作成時之情況，並無不能自由陳述之情形，亦無違
    法取證或其他瑕疵，復經本院依法踐行刑事訴訟法第165 條
    調查證據程序，揆諸前開規定，此等證述自得採為認定被告
    有罪之證據。辯護人於本院主張證人甲○○於檢察官偵訊之
    證述內容為審判外之陳述，無證據能力云云（見本院卷第90
    頁），容有違誤，自無可採。
二、按被告以外之人於審判外之言詞或書面陳述，除法律有規定
    者外，不得作為證據，刑事訴訟法第159 條第1 項固定有明
    文。惟被告以外之人於審判外之陳述，雖不符前4 條之規定
    ，而經當事人於審判程序同意作為證據，法院審酌該言詞陳
    述或書面陳述作成時之情況，認為適當者，亦得為證據；當
    事人、代理人或辯護人於法院調查證據時，知有第159 條第
    1 項不得為證據之情形，而未於言詞辯論終結前聲明異議者
    ，視為有前項之同意，同法第159 條之5 亦有規定。本案下
    述所引被告以外之人於審判外之陳述，經本院提示各該審判
    外陳述之內容並告以要旨，檢察官、被告及辯護人於本院言
    詞辯論終結前均未爭執證據能力，復經本院審酌該等供述證
    據作成之客觀情狀，並無證明力明顯過低或係違法取得之情
    形，且為證明本案犯罪事實所必要，認為以之作為證據應屬
    適當，均應有證據能力。另本院後述所引用之其餘非供述證
    據，經本院依法當庭提示令被告辨認或告以要旨並依法調查
    外，復無證據足證係公務員違背法定程序所取得，又為證明
    本案犯罪事實所必要，亦均得作為本案證據。至辯護人另主
    張臺灣新北地方檢察署檢察官指揮檢察事務官就員警所提供
    現場錄音光碟之勘驗筆錄並無證據能力。惟上揭證據並未於
    本判決引為認定被告有罪之依據，且本院已就該現場錄音光
    碟進行勘驗，爰不予贅述其證據能力之有無，併予敘明。
貳、實體方面
一、認定犯罪事實所憑之證據及理由
    訊據被告固坦承有於上揭時間取得前揭空氣槍等物，復於網
    際網路刊登販賣訊息而有意販賣並附贈前揭空氣槍等物予佯
    為買家之員警之事實，惟矢口否認有何販賣具有殺傷力之空
    氣槍及槍砲主要組成零件等犯行，並辯稱：我並不知道將彈
    簧換裝到本案空氣槍內會具有殺傷力，也沒有自己測試過，
    更沒有對員警示範如何更換彈簧，空氣槍是我主要要賣的商
    品，其他零件是送給員警云云。辯護人則為被告辯護稱：被
    告販售並交付予員警之空氣槍原本不具有殺傷力，被告雖同
    時另附贈彈簧2 個，惟該彈簧係空氣槍之外之其他物件，在
    未加工裝入本案空氣槍內前，不能認係該空氣槍本體之一部
    分，而該空氣槍經鑑定有殺傷力部分，係員警於被告交付本
    案空氣槍後，自行換裝彈簧而改造成具有殺傷力，則被告客
    觀上並未販賣具殺傷力之空氣槍，主觀上亦不知悉換裝彈簧
    後之空氣槍具有殺傷力，且證人甲○○於法院審理時亦證稱
    彈輪原本與其他設備放在箱子，係經搜索後認與本案有關而
    自行查扣，又被告係因證人甲○○之索取而同時附贈彈簧2
    個，是被告並無販賣扣案之彈輪2 個之意思，另扣案之「彈
    輪」亦未列入內政部所公告之「公告槍砲、彈藥主要組成零
    件種類」，如認被告所為係販賣槍砲主要組成零件亦有違罪
    刑法定原則，況扣案之彈輪於網路上均有販售，益徵扣案之
    彈輪非屬違法之物品，被告並無販賣槍砲主要組成零件之行
    為等語。經查：
  ㈠被告於前揭時間透過網際網路購得捷克KALIBRGUN 製CRICKE
    T 型、口徑5.5mm 之空氣槍1 支（槍枝管制編號：00000000
    00號）後，復於同年5 月間，自真實姓名、年籍均不詳之成
    年人取得得以換裝入前揭空氣槍之彈簧2 個，復於上開時間
    ，刊登該空氣槍之訊息及照片，嗣彰化縣警察局鹿港分局馬
    鳴派出所警員甲○○，於同年月4 日執行網路巡邏勤務時發
    現上開訊息，隨即佯裝買家與被告聯繫，因懷疑被告所販售
    之空氣槍具有殺傷力，而相約於同年月14日9 時30分許，在
    新北市○○區○○街00號前見面交易，被告攜帶前開空氣槍
    、彈簧、彈輪等零件與甲○○見面，經甲○○表明身分並當
    場查獲，扣得上開空氣槍1 枝、彈輪2 個、彈簧2 個、彈簧
    力道控制桿1 個、鉛彈丸（5.5mm 鉛彈丸）1 盒、高壓打氣
    機1 個、備料保養零件1 盒與充氣嘴1 個而未遂等情，業據
    被告於警詢、偵查中、本院準備程序時均坦認無訛（見偵字
    卷第13至17、61至67頁、本院訴字卷第80、83至84頁），核
    與證人即員警甲○○於偵查中及本院審理時之證述大致相符
    （見偵字卷第109 至112 頁、本院訴字卷第352 至384 頁）
    ，並有被告於露天拍賣網站刊登扣案空氣槍照片與販賣訊息
    之網頁列印資料1 份（見偵字卷第115 、119 頁）、被告與
    證人甲○○於露天拍賣網站之對話紀錄截圖1 份（見偵字卷
    第117 頁）、彰化縣警察局鹿港分局扣押筆錄暨扣押物品目
    錄表（見偵字卷第33至37頁）、查獲現場照片4 張（見偵字
    卷第41至43頁）及扣案物品照片8 張（見偵字卷第83至89頁
    ）在卷可稽，復有扣案之空氣槍1 枝、彈輪2 個、彈簧2 個
    、彈簧力道控制桿1 個、鉛彈丸（5.5mm 鉛彈丸）1 盒、高
    壓打氣機1 個、備料保養零件1 盒及充氣嘴1 個可資佐證，
    此等事實首堪認定。
  ㈡被告確有販賣空氣槍、彈簧、彈輪及其餘本案扣案物，並向
    員警甲○○詳細解說如何將彈簧置入空氣槍內，且員警係依
    被告之說明而得以換裝被告所交付之其他彈簧至扣案空氣槍
    後送請鑑定，其鑑定結果認本案扣案之空氣槍具有殺傷力，
    被告客觀上確有販賣具殺傷力空氣槍之行為，其理由如下：
  ⒈扣案之空氣槍經送請內政部警政署刑事警察局鑑定之結果，
    認送鑑之空氣長槍（槍枝管制編號0000000000）係口徑5.5m
    m 空氣槍，為捷克KALIBRGUN 製CRICKET 型，槍號為000000
    00，以釋放氣缸內氣體為發射動力，經以鉛彈測試3 次，其
    中鉛彈（口徑5.5 mm、質量0. 935g ）最大發射速度為282.
    1 公尺/ 秒，計算其動能為37.2焦耳，換算其單位面積動能
    為156 焦耳/ 平方公分，而殺傷力定義之標準係在最具威力
    的適當距離，以彈丸可穿入人體皮肉層之動能為基準，依日
    本科學警察研究所之研究結果，彈丸單位面積動能達20焦耳
    / 平方公分，足以穿入人體皮肉層；又內政部警政署刑事警
    察局以活豬作射擊測試結果，彈丸單位面積動能達24焦耳/
    平方公分，足以穿入豬隻皮肉層；另美國軍醫總署定義彈丸
    撞擊動能達58呎磅（約為78.6焦耳），足以使人喪失戰鬥能
    力研究結果等情，此有內政部警政署刑事警察局109 年5 月
    12日刑鑑字第1090004189號鑑定書1 份在卷可查（見偵字卷
    第19至23頁），可知送請鑑定之系爭空氣槍客觀上確具有殺
    傷力，並無疑義。又證人即本案空氣槍之鑑定人丙○○於本
    院審理時證稱：我是依標準鑑定流程，先用檢視法去檢視槍
    枝的外觀，初步判斷它是一個空氣為動力的空氣槍，再用性
    能檢驗法去測試它的扳機連動跟機械結構是否正常，發現它
    可以正常操作，最後動能測試法，也就是實際去測試、測量
    它的速度，換算它的動能及單位面積焦耳，並紀錄下來，我
    不太清楚這個空氣槍裡面本身有無彈簧，因為我是實際操作
    ，我沒有進行拆解，我也沒有更換空氣槍的彈簧後鑑定，因
    為我們鑑定單位一定要就送鑑證物的原始狀態進行鑑定，如
    果要改變證物的原始狀態鑑定的話，必須要得到檢察官或法
    官的公文授權等語（見本院訴字卷第386 至388 頁），是內
    政部警政署刑事警察局之鑑定人係就送驗單位即警察機關所
    檢送空氣槍原本之狀態進行鑑定，並未有自行更換零件後始
    鑑定空氣槍之殺傷力等情，亦可認定。
  ⒉證人甲○○於本院審理時證稱：空氣槍是被告自己從車上拿
    出來，並示範怎麼操作之後，再來介紹槍枝結構，後來我有
    問「槍是只有這樣子嗎」，被告在現場是說這把槍是合法，
    但是要進行某些小改造才會有比較大的打擊力，被告現場有
    拿出改裝的頂桿，就是一顆螺絲，後面可以裝螺絲轉動，裡
    面再加一顆彈簧，並且跟我講這個東西是裝在空氣槍尾部槍
    托凹陷處的位置，被告在現場將彈簧交給我，然後教我怎麼
    操作，被告應該是沒有換裝彈簧的動作，被告已經有將槍枝
    及改造零件都交付給我，扣案的彈簧除了空氣槍裡面有一條
    ，另外還有兩條彈簧，我們在偵查隊鑑識那邊測試的時候，
    我們有用原廠的彈簧打測試板，力道沒那麼強，之後再轉開
    把中等的彈簧換上去後再打一次，我記得是我們有打一條比
    較強的彈簧後，因為打測試板已經貫穿，而鋁板一塊大概16
    焦耳就可以打穿，我們是依據打穿那片的話，我們大概就可
    以認定這把槍具有殺傷力，但正式的數據還是要送到刑事警
    察局才有辦法鑑定，所以我們將該條彈簧放在空氣槍裡面後
    送內政部警政署刑事警察局鑑定了，送驗時空氣槍裡面裝的
    就是彈簧就是中等的那條，不是最強的，當時我們只有靠空
    氣瓶裡面的容量下去打，沒有調整磅數，被告附給我們的時
    候我們沒有再打了，他裡面多少磅數我們就用多少磅數下去
    打等語（見本院訴字卷第355 至356 、358 至360 、363 、
    365 、373 至374 、377 至378 、382 至384 頁），又依本
    院於準備程序當庭勘驗證人甲○○與被告交易過程密錄器錄
    音之勘驗結果並結合證人甲○○於本院審理時說明就該交易
    內容之意義（詳如附件所示），可知被告確實有對證人甲○
    ○說明另外之彈簧及頂桿如何組裝至本案空氣槍上，並欲於
    販賣時一併交付該特製之彈簧及頂桿，足認被告確有販賣扣
    案之空氣槍、彈簧及彈簧力道控制桿，且被告更當場向員警
    詳為解說應如何將彈簧及彈簧力道控制桿安裝到扣案之空氣
    槍上，此間經員警查獲並返回偵查隊後，始依被告之解說方
    式，得知如何轉出扣案空氣槍尾部槍托凹陷處之螺絲並更換
    被告另行交付之彈簧安裝於空氣槍內而以該狀態試射，因初
    步懷疑有殺傷力，遂以該等狀態（即換裝彈簧至本案空氣槍
    後之狀態）再送請內政部警政署刑事警察局鑑定本案空氣槍
    之殺傷力等情，且扣案之空氣槍經鑑定確實具有殺傷力乙情
    ，亦有如前述，而員警既係以被告所販售並交付之空氣槍，
    依被告當面解說之方式，換裝被告另外交付之彈簧後，始就
    換裝後之狀態送請鑑定結果認本案空氣槍確具有殺傷力，足
    認被告客觀上確有販賣具殺傷力之空氣槍未遂之行為。至證
    人甲○○於109 年7 月21日偵查中雖證稱：威力較強的彈簧
    是被告在現場自己裝的等語（見偵字卷第111 頁），然依證
    人甲○○於108 年12月14日案發之翌（15）日所出具職務報
    告記載：職以現場李嫌交付查扣之長彈簧換裝後，將查扣槍
    枝射擊測試鋁板，子彈均貫穿測試鋁板，已有改造槍枝之嫌
    ，經送往刑事警察局鑑定後，其動能為37.2焦耳等語，有員
    警甲○○之職務報告1 份在卷可查（見偵字卷第11頁），則
    以該職務報告之做成距離案發查獲時間較近，復證人甲○○
    於本院審理時證稱被告在現場並沒有換裝彈簧的動作等語如
    前，且被告自始辯稱係員警換裝彈簧，可知本件扣案之空氣
    槍及其內併送鑑定彈簧原係個別扣案，之後由員警更換彈簧
    加以重新組裝而送鑑定，而被告於警詢中供稱：我於106 年
    5 月許在苗栗的山區玩槍的時候，剛好遇到一個槍友說有彈
    簧零件可以改變彈道，隔一週後在山上再次遇到那位槍友，
    他就拿那組彈簧零件給我等語（見偵字卷第15頁）；於偵查
    中復供稱：另外扣得之該彈簧是山友送給我的等語（見偵字
    卷第65頁），由此足認被告係於106 年5 月間，自真實姓名
    、年籍均不詳之成年人獲取得以換裝入前揭空氣槍內之彈簧
    2 個，是起訴書犯罪事實記載被告係「委請友人換裝槍枝內
    彈簧使之具有殺傷力後而持有」等節，顯與事實不符，併此
    敘明。
  ⒊證人甲○○於本院審理時另證稱：扣案的「彈輪」就是裝子
    彈供彈用的彈輪，是裝在扳機的上面，就是像左輪手槍上面
    的彈輪一樣，一般不會換到槍上，因為它旁邊就有洞，你可
    以在上面就直接操作，轉一格、裝一顆，「彈輪」是被告多
    附給我的，因為彈輪也不便宜，所以被告有附給我；扣案之
    「高壓打氣機」是在被告車上，被告有教我怎麼使用，作用
    是由這個空氣打氣機打進去空氣槍的氣瓶，扣案之「備料保
    養零件」是一些零零總總的一些小零件，例如O環等物，會
    查扣是因為這是槍枝裡面的零件，是被告一起附送的，被告
    現場用一個大的箱子，裡面有放打氣機、槍枝跟一些零零總
    總的東西，零件都是放在裡面，被告那時有附這些東西，會
    附送這些東西是因為有些保養零件，比如擦槍工具、O環、
    通槍條等物，依我查扣的經驗，跟槍枝一些保養零件還是改
    造槍枝的東西我才會查扣起來，而扣案之「充氣嘴」是要放
    在充氣瓶之用，這也是被告附的等語（見本院訴字卷第374
    至377頁），再依本院於準備程序當庭勘驗證人甲○○與被
    告交易過程密錄器錄音之部分內容如下（以下Ａ為證人甲○
    ○、Ｂ為被告）：
    Ａ：嗯嗯嗯，了解。另外這個是什麼東西，旁邊這個..
    Ｂ：這個？
    Ａ：嗯。
    Ｂ：裝..它這個燈，這個裝彈匣的這個要拉起來。
    Ａ：嗯。
    Ｂ：把他抽出來。
    Ａ：喔喔喔。
    Ｂ：然後這個你看，這個要卡進去喔，你看哦，他這裡就是
        卡進去的有一個就幫你撥彈的，有沒有？
    Ａ：嗯嗯嗯。
    Ｂ：扣一次，你在拉的時候上扳機。
    Ａ：喔喔喔，他有轉。
    Ｂ：對，再拉他就轉1次，就這樣子
    Ａ：好。
    Ｂ：這顆就是單獨做的啦。
    Ａ：嗯嗯嗯，那就把他換單獨的，這樣就ok了一次。
    Ｂ：如果你上去外面打的話，你來不及那樣上啊比較慢啊，
        然後這樣很快啊，他一個彈呢14發等語（見本院訴字卷
    第224 至225 頁），可知被告有向證人甲○○介紹卸載扣案
    空氣槍上之設備，並另外安裝得發射14發子彈之零件，而扣
    案之「彈輪」2 個，亦各有14個孔洞，有前揭內政部警政署
    刑事警察局鑑定書所附影像8 送鑑彈輪2 個之照片存卷可查
    （見偵字卷第19、22頁），顯見被告於上開對話所指「一個
    彈呢14發」應指扣案之「彈輪」無疑。又被告與證人甲○○
    之對話過程另提及「然後這邊就是那個我說的那個耗材，那
    個歐環（音譯）啦」（見本院訴字卷第213 頁）、「（啊你
    有沒有附幾個鉛彈？）我有一盒新的給你」（見本院訴字卷
    第216 頁）、「這個是高壓的，跟我們一般的空壓機不一樣
    ，你不要拿一般的空壓機來灌這個喔，這個灌不進去的」（
    見本院訴字卷第218 頁）、「然後買回來這些，這些備用零
    件從來沒用過，就沒有沒有出狀況過」（見本院訴字卷第23
    0 頁），可證被告有另外向證人甲○○展示扣案之「備料保
    養零件」、「鉛彈」、「高壓打氣機」及「充氣嘴」等情。
    而被告於展示、說明扣案之彈簧、頂桿、彈輪、鉛彈、高壓
    打氣機、充氣嘴及備料保養零件等物對話之後，再向證人甲
    ○○告稱「5 萬6 所有東西啦，我那時候都沒有這些東西都
    沒有算啦」等語（見本院訴字卷第233 頁），再佐以被告於
    前揭拍賣網站所刊登欲販賣空氣槍之價錢原本為4 萬2 千元
    ，經證人甲○○向之詢問有無另販賣打氣機，經被告答覆「
    有」之後而相約見面等情，亦有被告於露天拍賣網站刊登扣
    案空氣槍照片與販賣訊息網頁列印資料及被告與證人甲○○
    於露天拍賣網站之對話紀錄截圖各1 份在卷可查（見偵字卷
    第115 、117 頁），顯見被告於交易現場欲販售之價錢已超
    出原本刊登欲販賣空氣槍之價錢甚多，且於交易現場更展示
    、說明本案空氣槍以外之其餘扣案物。此外，被告於警詢中
    亦供承：因為我現在沒有時間可以玩，所以就想把槍枝及週
    邊器賣給有需要的人等語（見偵字卷第16頁），於本院審理
    時更自承：我在賣這枝槍的時候我也很仔細的教導員警怎麼
    操作這枝槍，我不可能賣他一個東西完全什麼都不講，包括
    彈輪是最難裝的部分，我也給他現場示範等語（見本院訴字
    卷第397 至398 頁），足證被告與證人甲○○見面並介紹空
    氣槍及其周邊之扣案物後，實係欲以5 萬6 千元販賣本案所
    有之扣案物等事實，堪予認定。又扣案之「彈輪」2 個經送
    內政部警政署刑事警察局鑑定，認均係轉輪彈倉等情，亦有
    前揭內政部警政署刑事警察局鑑定書存卷可查，而依內政部
    （86）台內警字第0000000 號公告揭示槍砲、彈藥主要組成
    零件，空氣槍之主要組成零件種類包含「轉輪」，亦有前揭
    公告存卷可查（見本院訴字卷第343 至345 頁），是扣案之
    「彈輪」2 個當屬空氣槍之主要組成零件，應可認定。
  ⒋被告雖一再抗辯：我沒有對員警示範如何更換彈簧云云。辯
    護人亦主張：被告販售並交付之空氣槍原本不具有殺傷力，
    被告雖同時另附贈彈簧2 個，惟該彈簧係空氣槍之外之其他
    物件，在未加工裝入本案空氣槍內前，不能認係該空氣槍本
    體之一部分，該空氣槍經鑑定有殺傷力，係員警於被告交付
    本案空氣槍後，自行換裝彈簧而改造成具有殺傷力，則被告
    客觀上並未販賣具殺傷力之空氣槍等語。然查，依本院前揭
    勘驗證人甲○○與被告交易過程密錄器錄音之結果並結合證
    人甲○○於本院審理時說明就該交易內容之意義（詳如附件
    編號1 部分所示），已足證明被告曾對證人甲○○說明其餘
    之彈簧及頂桿如何組裝至空氣槍上等事實，且證人甲○○於
    本院審理時復再證稱：被告現場有提供彈簧，也有教我怎麼
    使用，這把槍我沒有查過，所以結構還不太清楚，被告有先
    操作一次槍枝給我看，比如說打氣筒是在哪裡、怎麼上膛、
    彈簧的位置在哪裡，如果被告沒有操作給我看如何該換彈簧
    ，我也不知道是從哪裡改，這把槍跟我之前遇過槍枝更換彈
    簧的地方不一樣，我是聽了被告講解後，才會更換彈簧，就
    是拿一把十字的螺絲起子從空氣槍後面打開裝彈簧的位置，
    將裡面的彈簧抽出來，換上他有一個特製的頂桿，就是力道
    控制桿，再把他附的那條彈簧放上去（見本院訴字卷第367
    至370 頁），是證人甲○○已明確證稱其原先並不清楚扣案
    空氣槍之結構，若無被告為現場之示範，其亦不知應如何以
    彈簧改裝等情，並參酌本院當庭勘驗扣案空氣槍更換彈簧之
    位置係於扣案空氣槍尾部即槍托下半部之凹陷處等情（見本
    院訴字卷第358 頁），其位置並非顯著，而被告所另外交付
    予證人甲○○之彈簧亦非特殊，亦有扣案彈簧照片2 張在卷
    可查（見偵字卷第85頁上方、第22頁影像編號10），若非有
    特別示範、解說，尚難一望即知從扣案空氣槍槍托尾部之螺
    絲端嵌入扣案彈簧後即可強化扣案空氣槍之動能，此觀諸證
    人即本案扣案空氣槍之鑑定人丙○○於本院審理時亦證稱：
    我不知道那把空氣槍的槍托底部是否有換裝彈簧的地方，因
    為我是直接操作，所以沒有特別去看槍托底部有無彈簧之類
    的，我不知道送鑑定的「彈簧力道控制桿」是做什麼用途，
    也不知道換裝空氣槍內的彈簧的螺絲部分，可以透過改裝彈
    簧的控制桿而增加空氣槍的強度等語（見本院訴字卷第387
    頁），益見被告確有在交易現場對證人甲○○詳為說明應如
    何將扣案之彈簧置入本案空氣槍內，且扣案之空氣槍經證人
    甲○○依被告之解說方式裝入被告另外交付之彈簧並以該狀
    態送請鑑定，其鑑定結果確有殺傷力等情，俱如前所述，則
    被告辯稱其沒有對員警示範如何更換彈簧云云，辯護人主張
    該空氣槍經鑑定有殺傷力係員警自行換裝彈簧而改造成具有
    殺傷力，被告客觀上並未販賣具殺傷力之空氣槍等語，明顯
    為卸責之詞，毫不足取。
  ⒌另就扣案之彈簧、彈輪及其餘扣案物之用途，被告及辯護人
    固以前詞置辯。惟查，依被告於交易過程向證人甲○○解說
    彈簧及頂桿應如何嵌入扣案空氣槍內，更說明彈輪如何安裝
    至扣案空氣槍上，並展示高壓空氣機、備料保養零件盒、鉛
    彈等空氣槍之周邊器材，最後則表示5 萬6 千元販售所有東
    西等情，均有如前述，相較於被告起先在網路刊登販售空氣
    槍及其價錢，被告於交易現場展示空氣槍之周邊物品甚多，
    更超出原先欲販賣價錢甚多，被告若無欲一併販賣扣案之彈
    簧、頂桿及彈輪2 個之犯意，何須向證人甲○○展示、解說
    如何將彈簧、頂桿及彈輪裝設於空氣槍？此觀諸被告於本院
    審理時亦自承當時其很仔細的教導員警怎麼操作這枝槍枝等
    語（見本院訴字卷第397 至398 頁），堪認被告確有意將扣
    案之空氣槍及其餘扣案物以超過原先之價錢一併搭售，則該
    等扣案物仍有一定之對價，自非無償贈與，其中扣案之「彈
    輪」為屬空氣槍主要組成零件之「轉輪」，亦有如前述，此
    外，於網路販售之物，尤其與槍械有關之零組件，未經向政
    府主管機關審認為合法前，本非當然合法，尚難以類似之物
    有在網路販售，即謂被告所販售之物亦當然合法，是被告前
    揭所辯，實屬脫罪之詞，洵不足採，辯護人前揭主張，亦非
    可採。至證人甲○○於交易過程雖有向被告詢問「啊你這個
    彈簧沒有要給我喔？」（見本院訴字卷第243 頁），然證人
    甲○○亦已解釋證稱：我會這樣問，並不是因為之前就知道
    被告還會有彈簧，是被告有拿出來等語（見本院訴字卷第
    382 頁），復參諸被告係先向證人甲○○解說彈簧應如何嵌
    入本案空氣槍內，並二度強調不要將彈簧及空氣槍放在一起
    ，而後證人甲○○始再確認「啊你這個彈簧沒有要給我喔？
    」，此經證人甲○○於本院審理時證述明確（見本院訴字卷
    第362 至363 、365 至366 、371 頁），並有本院前揭勘驗
    密錄器之勘驗結果在卷可查（見本院訴字卷第225 至244 頁
    ），顯見被告於證人甲○○向其確認有無一併給予彈簧前，
    被告已有提出該彈簧，並說明如何安裝，復強調必須與空氣
    槍分別存放等情，堪認被告原先已有意一併販售彈簧予證人
    甲○○，證人甲○○之提問僅係為求蒐證明確而再次確認，
    是被告另行交付之彈簧2 個，並非因證人甲○○特意索取，
    被告始為交付，而係本於販賣之意思，向證人甲○○展示、
    說明應如何使用而欲連同扣案之空氣槍一併出售等情，被告
    及辯護人前揭說法，亦難認可信。
  ㈢被告於販賣扣案之空氣槍、彈簧，並向員警甲○○說明如何
    將彈簧置入空氣槍內等行為，其主觀上知悉係販賣具有殺傷
    力之空氣槍：
    依本院前揭勘驗證人甲○○與被告交易過程密錄器錄音之勘
    驗結果並結合證人甲○○於本院審理時說明就該交易內容之
    意義（詳如附件所示），可知被告明確知悉更換彈簧增加動
    力之槍枝將超出標準而有違法之情形時，需拆解使槍枝不具
    槍枝之外型，方得攜帶出門，藉此規避查緝員警認所持有之
    槍枝具有殺傷力，並於向證人甲○○說明額外之彈簧及頂桿
    如何組裝至空氣槍上，更表示該特製之彈簧及頂桿並無商家
    敢賣改裝之彈簧及頂桿，同時二度強調扣案之彈簧及控制桿
    須與空氣槍分開放置，其意顯然係為避免遭員警查獲，且縱
    然遭查獲，因改裝零件分開放置，員警亦無從自行組裝入人
    於罪，得以藉由分解、分開放置關鍵強化零件之方式規避刑
    事責任等情，是被告應自始知悉改裝之彈簧及頂桿屬違法，
    故而認為沒有商家敢販賣交流，復一再強調空氣槍應與之彈
    簧及頂桿應分開存放，即可規避查緝之主觀心態，若非被告
    對於扣案之其他彈簧放置入扣案空氣槍內，將使該空氣槍具
    有殺傷力而有違法之情有所認識，何以致此？則被告及其辯
    護人主張：並不知悉將彈簧換裝到本案空氣槍內會具有殺傷
    力，亦未測試過云云，自與實情不符，顯不足採。
  ㈣至辯護人固聲請將本案空氣槍以原槍（即將員警自行換裝之
    彈簧取出，換回被告原本交付員警之原槍及其內彈簧）送內
    政部警政署刑事警察局鑑定從新有無殺傷力（見本院訴字卷
    第294 頁），另聲請向內政部函詢若槍枝本身合法，所附獨
    立在外之彈輪是否違法。惟查，被告確有販賣具殺傷力之空
    氣槍，並將具有較強威力之其他彈簧及空氣槍分別交付員警
    ，復解說該彈簧應如何更換而嵌入空氣槍內，員警經依被告
    說明方式嵌入彈簧至空氣槍內後送鑑定，鑑定結果確有殺傷
    力，且被告主觀亦知悉如此嵌入將使空氣槍具殺傷力，而扣
    案彈輪確屬空氣槍之轉輪而為空氣槍之主要組成零件等各節
    ，均經本院說明如前，本案事實已臻明瞭，應認辯護人前開
    聲請並無調查之必要性，附此敘明。
  ㈤綜上所述，本案事證明確，被告上開犯行堪予認定，應依法
    論科。
二、論罪
  ㈠按行為後法律有變更者，適用行為時之法律，但行為後之法
    律有利於行為人者，適用最有利於行為人之法律，刑法第2
    條第1 項定有明文。查被告行為後，槍砲彈藥刀械管制條例
    第8 條規定業於109 年6 月10日修正公布，並自公布日施行
    ，依中央法規標準法第13條之規定，自同年月12日起發生效
    力。而被告販賣持有空氣槍之罪刑，依修正前槍砲彈藥刀械
    管制條例第8 條第1 項原規定：「未經許可，製造、販賣或
    運輸鋼筆槍、瓦斯槍、麻醉槍、獵槍、空氣槍或第4 條第1
    項第1 款所定其他可發射金屬或子彈具有殺傷力之各式槍砲
    者，處無期徒刑或5 年以上有期徒刑，併科新臺幣1000萬元
    以下罰金」；修正後槍砲彈藥刀械管制條例第8 條第1 項則
    規定：「未經許可，製造、販賣或運輸『制式或非制式』鋼
    筆槍、瓦斯槍、麻醉槍、獵槍、空氣槍或第4 條第1 項第1
    款所定其他可發射金屬或子彈具有殺傷力之各式槍砲者，處
    無期徒刑或5 年以上有期徒刑，併科新臺幣1000萬元以下罰
    金」。因「空氣槍」無論於修法前後，均屬槍砲彈藥刀械管
    制條例第8 條特定類型管制槍砲，並無依制式、改造或非制
    式適用同條例第7 條或第8 條之區分，故第8 條第1 項增列
    「制式或非制式」之文字，即無有利或不利之情形，無庸為
    新舊法之比較，依一般法律原則，應逕行適用現行即修正後
    槍砲彈藥刀械管制條例第8 條第1 項之規定。
  ㈡核被告所為，係犯槍砲彈藥刀械管制條例第8條第5項、第1
    項之非法販賣空氣槍未遂罪及同條例第13條第5項、第1項之
    非法販賣槍砲之主要組成零件未遂罪。被告販賣空氣槍及槍
    砲主要零件前持有之低度行為，均為販賣之高度行為所吸收
    ，而均不另論罪。又被告基於同一販賣之犯意，在相同時、
    地，販賣扣案空氣槍及槍砲之主要組成零件，係以一販賣行
    為同時觸犯上開兩罪名，為想像競合犯，應依刑法第55條想
    像競合犯之規定，僅從一重論以非法販賣空氣槍未遂罪處斷
    。另起訴書固漏未記載被告另販賣槍砲之主要組成零件（即
    轉輪）未遂部分，此部分與檢察官所起訴部分具有想像競合
    犯之裁判上一罪關係，應認此部分亦為起訴效力所及，應併
    予審究，附此敘明。另被告已著手於販賣具殺傷力空氣槍犯
    罪行為之實行而不遂，為未遂犯，爰依刑法第25條第2項規
    定，按既遂犯之刑減輕之。
三、爰審酌被告正值壯年，身為市立中學之運動教練（見偵字卷
    第125 頁之在職證明書），既知空氣槍及其主要組成零件均
    屬於高度危險之物品，非經主管機關許可不得擅自販賣、持
    有，以維社會大眾安全，竟無視法令規定，非法販賣上開空
    氣槍及轉輪，更以分別放置槍枝零件方式以避免檢警查緝並
    販賣，對於社會治安及人身安全已構成潛在危險性，所生危
    害非輕，應予非難，所幸經員警查得而扣案並未流入市面，
    然被告於犯罪後迄未坦認其犯行，更於本院審理時衊視查緝
    警察為詐騙集團（見本院訴字卷第399 頁），顯見被告至今
    仍不思反省、悔改，猶飾詞狡辯，犯罪後態度不佳，復參酌
    其碩士畢業之智識程度、擔任運動教練，月收入約5 萬元，
    與配偶及未成年子女2 名同住，需扶養配偶及小孩之家庭經
    濟生活狀況（見本院訴字卷第85頁）等一切具體情狀，量處
    如主文所示之刑，並就罰金部分，諭知易服勞役之折算標準
    ，以資懲儆。
四、沒收
    扣案之空氣槍1 支（槍枝管制編號：0000000000號，含員警
    所自行更換威力較強之彈簧）及彈輪2 個分別為具殺傷力之
    空氣槍及槍砲之主要組成零件，均屬違禁物，不問屬於犯人
    與否，皆應依刑法第38條第1 項規定宣告沒收。又扣案之其
    餘鉛彈1 盒、彈簧力道控制桿1 組、彈簧2 條、充氣嘴1 個
    、備料保養零件1 盒及高壓打氣機1 臺，則為被告販賣本案
    具殺傷力空氣槍及槍砲主要組成零件未遂犯行所欲一併販賣
    （搭售）之物，有如前述，且均為被告所有（見本院訴字卷
    第80頁），應認為供本案販賣未遂所用之物，亦應依刑法第
    38條第2 項前段規定，一併沒收之。
據上論斷，應依刑事訴訟法第299 條第1 項前段，槍砲彈藥刀械
管制條例第8 條第5 項、第1 項、第13條第5 項、第1 項，刑法
第11條前段、第55條、第25條第2 項、第42條第3 項前段、第38
條第1 項、第2 項前段，判決如主文。
本案經檢察官李佳穎提起公訴，檢察官游淑惟到庭執行職務。
中    華    民    國   110    年    11    月    24    日
                  刑事第八庭  審判長法  官  楊仲農
 
                                    法  官  陳盈如
 
                                    法  官  林翠珊                    
以上正本證明與原本無異。
如不服本判決，應於判決送達後20日內敘明上訴理由，向本院提
出上訴狀（應附繕本），上訴於臺灣高等法院。其未敘述上訴理
由者，應於上訴期間屆滿後20日內向本院補提理由書「切勿逕送
上級法院」。
                                    書記官  王敏芳
中    華    民    國   110    年    11    月    24    日
附錄本判決論罪法條：
槍砲彈藥刀械管制條例第8條
未經許可，製造、販賣或運輸制式或非制式鋼筆槍、瓦斯槍、麻
醉槍、獵槍、空氣槍或第4 條第1 項第1 款所定其他可發射金屬
或子彈具有殺傷力之各式槍砲者，處無期徒刑或5 年以上有期徒
刑，併科新臺幣1 千萬元以下罰金。
未經許可，轉讓、出租或出借前項所列槍砲者，處5 年以上有期
徒刑，併科新臺幣1 千萬元以下罰金。
意圖供自己或他人犯罪之用，而犯前二項之罪者，處無期徒刑或
7 年以上有期徒刑，併科新臺幣1 千萬元以下罰金。
未經許可，持有、寄藏或意圖販賣而陳列第1 項所列槍砲者，處
3 年以上10年以下有期徒刑，併科新臺幣7 百萬元以下罰金。
第 1 項至第 3 項之未遂犯罰之。
犯第1 項、第2 項或第4 項有關空氣槍之罪，其情節輕微者，得
減輕其刑。
槍砲彈藥刀械管制條例第 13 條
未經許可，製造、販賣或運輸槍砲、彈藥之主要組成零件者，處
三年以上十年以下有期徒刑，併科新臺幣七百萬元以下罰金。
未經許可，轉讓、出租或出借前項零件者，處一年以上七年以下
有期徒刑，併科新臺幣五百萬元以下罰金。
意圖供自己或他人犯罪之用，而犯前二項之罪者，處五年以上有
期徒刑，併科新臺幣一千萬元以下罰金。
未經許可，持有、寄藏或意圖販賣而陳列第一項所列零件者，處
六月以上五年以下有期徒刑，併科新臺幣三百萬元以下罰金。
第一項至第三項之未遂犯罰之。
【附表：本院110 年8 月10日勘驗密錄器之勘驗結果及可證明之
事實】
┌──┬───────────────────────┬───────┬─────────┐
│編號│勘驗結果（以下Ａ為證人甲○○、Ｂ為被告）      │證人甲○○於本│可證明之事實      │
│    │                                              │院審理時之證述│                  │
├──┼───────────────────────┼───────┼─────────┤
│ 1  │Ｂ：這顆就是單獨做的啦（見本院訴字卷第225 頁）│              │被告對證人甲○○說│
│    │    。                                        │              │明額外之彈簧及頂桿│
│    │Ａ：嗯嗯嗯，那就把他換單獨的，這樣就ok了一次。│              │如何組裝至空氣槍上│
│    │Ｂ：如果你上去外面打的話，你來不及那樣上啊比較│              │，且該特製之彈簧及│
│    │    慢啊，然後這樣很快啊，他一個彈呢14發。    │              │頂桿並無商家敢賣改│
│    │Ａ：嗯嗯                                      │              │裝之彈簧及頂桿等事│
│    │Ｂ：現在這種速度啊，子彈你都看得到，也很準耶。│              │實。              │
│    │Ａ：但他能打多遠？                            │              │                  │
│    │Ｂ：這個我沒有測試啦，但是我基本上我知道15公尺│              │                  │
│    │    而已啊。                                  │              │                  │
│    │Ａ：我這邊打那台摩托車...                     │              │                  │
│    │Ｂ：打的到啊！                                │              │                  │
│    │Ａ：對。                                      │              │                  │
│    │Ｂ：簡單啊。                                  │              │                  │
│    │Ａ：沒有，我說打老鼠啦！                      │              │                  │
│    │Ｂ：打老鼠喔？                                │              │                  │
│    │Ａ：欸，ok嗎？                                │              │                  │
│    │Ｂ：打的到。                                  │              │                  │
│    │Ａ：但送給他會不會跑掉？                      │              │                  │
│    │Ｂ：你要這顆換完啊，他絕對不會跑的（見本院訴字│              │                  │
│    │    卷第226 頁）。                            │              │                  │
│    │Ａ：沒有，我說目前這樣子啦！                  │              │                  │
│    │Ｂ：目前喔...                                 │              │                  │
│    │Ａ：可以嗎？                                  │              │                  │
│    │Ｂ：我沒有試耶. . 這個很弱啊，聽這聲音就知道啊│              │                  │
│    │    ，你要試嗎？                              │              │                  │
│    │Ａ：對啊，我想說如果這樣子可以OK的話，那我就是│              │                  │
│    │    用這樣子就好了，我也不用再換了啊。        │              │                  │
│    │Ｂ：就很簡單啊，                              │              │                  │
│    │Ａ：欸。                                      │              │                  │
│    │Ｂ：你換完就好啦，這個打老鼠，現在目前這種距離│              │                  │
│    │    喔，我判斷應該是不行啦。                  │              │                  │
│    │Ａ：是喔？                                    │              │                  │
│    │Ｂ：對，打不進去身體，他就會跑啊。            │              │                  │
│    │Ａ：嗯嗯嗯。是啊，我想說如果這樣子OK的話那就. │              │                  │
│    │    .                                         │              │                  │
│    │Ｂ：那現在這種動能的話，你可以打上百發齁，他氣│              │                  │
│    │    消耗的很慢啊。                            │              │                  │
│    │Ａ：嘿嘿嘿，了解。我想說這樣子如果可以的話，我│              │                  │
│    │    就用這樣子打就好了，我也不用在那換來換去的│              │                  │
│    │    啦。                                      │              │                  │
│    │Ｂ：不用、不用。                              │              │                  │
│    │Ａ：因為我最主要就是那個什麼東西啊，老鼠。    │              │                  │
│    │Ｂ：老鼠喔？                                  │              │                  │
│    │Ａ：嗯。                                      │              │                  │
│    │Ｂ：那這個一顆螺絲會很麻煩嗎？呵呵呵，這條螺絲│              │                  │
│    │    轉進去再轉出去就好了啊！                  │              │                  │
│    │Ａ：要不要，你說要工具嗎？十字. .             │              │                  │
│    │Ｂ：不用，都不用，手轉就好了。                │              │                  │
│    │Ａ：手轉就好了？                              │              │                  │
│    │Ｂ：對對對。                                  │              │                  │
│    │Ａ：他是一次是換幾個？                        │              │                  │
│    │Ｂ：1個。                                     │              │                  │
│    │Ａ：1 次換1 個？（見本院訴字卷第227 頁）      ├───────┤                  │
│    │Ｂ：1個，1個零件而已。                        │本院卷第227 至│                  │
│    │Ａ：他這樣是有兩組還是1 組？                  │228 頁的對話內│                  │
│    │Ｂ：我彈簧都給你，你自己要搭配那個重量，你想要│容，就是被告在│                  │
│    │    打多強的，目前這樣子的組合是原廠的數據啦。│講怎麼換裝彈簧│                  │
│    │Ａ：嗯嗯。                                    │，被告是在講如│                  │
│    │Ｂ：你把這個螺絲用這顆取代，裝進去            │何更換彈簧以及│                  │
│    │Ａ：你說怎麼取代？就是把那個螺絲轉起來. .     │螺絲怎麼取代裝│                  │
│    │Ｂ：對啊，你只要..                            │進去，同時給我│                  │
│    │Ａ：這個可以轉嗎？用這個。                    │看空氣槍怎麼操│                  │
│    │Ｂ：這個不行，這個只是裝飾品而已。            │作，沒有換裝彈│                  │
│    │Ａ：嗯。                                      │簧的動作，被告│                  │
│    │Ｂ：你把他換好之後，這個螺絲就固定在上面，這也│有交付那隻彈簧│                  │
│    │    是ok的。                                  │給我（見本院訴│                  │
│    │Ａ：不懂，是這個把它鎖，直接鎖上去？          │字卷第358 、36│                  │
│    │Ｂ：對。                                      │3 頁）。      │                  │
│    │Ａ：裡面那個. . 但是重點是. .                 │              │                  │
│    │Ｂ：把那個卸下來啊。                          │              │                  │
│    │Ａ：對啊，啊拆的時候不用工具嗎？              │              │                  │
│    │Ｂ：一個一字而已啊。                          │              │                  │
│    │Ａ：喔喔，對呀，我剛剛想說那個是不是要用工具。│              │                  │
│    │Ｂ：用一個一字把它卸出來，換上這顆也是安全的。│              │                  │
│    │Ａ：嗯嗯嗯。                                  │              │                  │
│    │Ｂ：那你要玩強的時候就把這個轉進去，不玩的時候│              │                  │
│    │    放下來。                                  │              │                  │
│    │Ａ：喔喔喔。                                  │              │                  │
│    │Ｂ：手動轉就好了。                            │              │                  │
│    │Ａ：喔，所以等一下，就是這個這個直接把他. . 那│              │                  │
│    │    個轉出來. .                               │              │                  │
│    │Ｂ：對，直接取代                              │              │                  │
│    │Ａ：然後他是不是原本那個. . 那個是塑膠還是鐵的│              │                  │
│    │    ？                                        │              │                  │
│    │Ｂ：塑膠的。（見本院訴字卷第228頁）           │              │                  │
│    │Ａ：塑膠的，轉出來之後，然後這個對..          │              │                  │
│    │Ｂ：把這個栓進去..                            │              │                  │
│    │Ａ：嘿，這個把它轉進去之後，對，然後再來就用這│              │                  │
│    │    個調. .                                   │              │                  │
│    │Ｂ：對，用這個調，對。                        │              │                  │
│    │Ａ：喔喔喔，鎖得越緊它就是越強。              │              │                  │
│    │Ｂ：越強，對對對。                            │              │                  │
│    │Ａ：喔，了解了解，他這個如果壞掉的話有地方可以│              │                  │
│    │    買嗎？                                    │              │                  │
│    │Ｂ：這個不會壞啊，為什麼會壞。                │              │                  │
│    │Ａ：這個是金屬的還是？                        │              │                  │
│    │Ｂ：鋁合金啊。                                │              │                  │
│    │Ａ：這個是不是用其他的，其他的那個零件來改？  │              │                  │
│    │Ｂ：對。                                      │              │                  │
│    │Ａ：還是要自己車？                            │              │                  │
│    │Ｂ：這個我是自己請人家做的。                  │              │                  │
│    │Ａ：喔。                                      │              │                  │
│    │Ｂ：這個東西，所以..                          │              │                  │
│    │Ａ：沒有地方可以買，哈哈哈。                  │              │                  │
│    │Ｂ：也沒有現成的啦，怎麼樣看怎樣壓都是請人家工│              │                  │
│    │    的啊，這螺絲也是自己磨的啊。              │              │                  │
│    │Ａ：喔是喔？                                  │              │                  │
│    │Ｂ：對，你去外面買他不可能有這些東西的啦。    │              │                  │
│    │Ａ：嗯嗯嗯嗯。                                │              │                  │
│    │Ｂ：因為他不敢、不敢賣這些東西。              │「這些東西」就│                  │
│    │Ａ：但是很多啊，我看那個網路上面很多都是買回來│是指被告改裝的│                  │
│    │    自己用啊！                                │那些套件，就是│                  │
│    │Ｂ：像那個東西很多都很簡單的啊，但這些東西100%│頂桿還有彈簧，│                  │
│    │    不敢有人賣. .                             │被告拿出一袋裡│                  │
│    │Ａ：嗯嗯嗯嗯。                                │面有這些零件（│                  │
│    │Ｂ：這都是自己設計。                          │見本院訴字卷第│                  │
│    │Ａ：喔，我想說那個SP100 上面的零件很多，什麼呃│364頁）。     │                  │
│    │    撞針啦（見本院訴字卷第229 頁），啊那個什麼├───────┤                  │
│    │    氣室啊，彈簧啦。                          │              │                  │
│    │Ｂ：那基本上齁，它使用的東西越多就表示他原本那│              │                  │
│    │    支槍設計的問題齁. .                       │              │                  │
│    │Ａ：嗯嗯嗯。                                  │              │                  │
│    │Ｂ：改裝空間很大。                            │              │                  │
│    │Ａ：對啊，因為這個東西就是我，我那個我朋友有去│              │                  │
│    │    買。                                      │              │                  │
│    │Ｂ：而且這個彈簧壓力我都測試過，              │              │                  │
│    │Ａ：嘿。                                      │              │                  │
│    │Ｂ：啊剛好原廠的數據符合的，啊這個太強，也沒有│              │                  │
│    │    用。                                      │              │                  │
│    │Ａ：怕傷到槍                                  │              │                  │
│    │Ｂ：對，太強的話..                            │              │                  │
│    │Ａ：啊太弱也沒有效果，也沒有用，              │              │                  │
│    │Ｂ：太弱的話效果就沒那麼好啦。                │              │                  │
├──┼───────────────────────┼───────┼─────────┤
│ 2  │Ａ：嗯，本來我們也是要想要買那個、那個gamo（音│              │⒈被告知悉恢復動力│
│    │    譯）的那個（見本院訴字卷第231 頁）。      │              │  之槍枝將超出標準│
│    │Ｂ：gamo？折錢號（音譯）魔帆（音譯）我玩過啊。│              │  而有違法之情形時│
│    │    這是那個打氣機的過濾器，這邊。            │              │  ，需拆解使槍枝不│
│    │Ａ：嗯，哼哼。                                │              │  具殺傷力使得攜帶│
│    │Ｂ：他裡面都有個，他是有有過濾一些髒東西的。  │              │  出門以規避查緝等│
│    │    gamo那個折槍他是用什麼，他是原廠來把那個細│              │  事實。          │
│    │    孔縮小。                                  │              │⒉被告以5 萬6 千元│
│    │Ａ：嗯，哼哼。                                │              │  販賣本案空氣槍及│
│    │Ｂ：你把它擴孔之後就恢復動力了，恢復動力之後，│              │  其周邊所有東西等│
│    │    你就不能帶出門了，他那個沒..一定要分解。  │              │  事實。          │
│    │Ａ：你說它、它上面是..用用什麼東西把它恢復？  │              │                  │
│    │Ｂ：他是槍管那個出氣孔..                      │              │                  │
│    │Ａ：嘿。                                      │              │                  │
│    │Ｂ：出氣孔，啊你出氣孔，你沒有，你原廠的很小來│              │                  │
│    │    的時候因為弱化嘛。                        │              │                  │
│    │Ａ：嗯嗯嗯。                                  │              │                  │
│    │Ｂ：你要把它孔擴大，擴大之後你就超標了。      │              │                  │
│    │Ａ：哦。                                      │              │                  │
│    │Ｂ：所以那支槍你就不能帶出門啊。              │              │                  │
│    │Ａ：喔喔喔。                                  │              │                  │
│    │Ｂ：那個被查到的話就是，就是很比較嚴重。所以  │              │                  │
│    │    gamo那個槍雖然便宜啦，但是他的弱化方式. . │              │                  │
│    │Ａ：是喔，嗯嗯. . （見本院訴字卷第232 頁）    │              │                  │
│    │Ｂ：比較麻煩，帶出門就，而且他那種折槍齁震動比│              │                  │
│    │    較大。                                    │              │                  │
│    │Ａ：是喔。他那個是用挖洞。                    │              │                  │
│    │Ｂ：對，挖洞的方式，gamo幾乎都是挖洞。        │              │                  │
│    │Ａ：挖比較大，還是？                          │              │                  │
│    │Ｂ：它原廠來是小，縮小。                      │              │                  │
│    │Ａ：欸。                                      │              │                  │
│    │Ｂ：你要自己把它擴開原廠的規格。              │              │                  │
│    │Ａ：喔，是要是要擴孔。                        │              │                  │
│    │Ｂ：擴孔，對。                                │              │                  │
│    │Ａ：喔喔，不是換彈簧還是什麼東西的。          │              │                  │
│    │Ｂ：沒有，gamo的幾乎都是用捅的方式，彈簧都是原│              │                  │
│    │    廠的。                                    │              │                  │
│    │Ａ：對呀。                                    │              │                  │
│    │Ｂ：gamo我有兩隻啊，我都有玩過啊。            │              │                  │
│    │Ａ：嗯嗯嗯，然後呢，都把它賣了？              │              │                  │
│    │Ｂ：折槍的力量啊..                            │              │                  │
│    │Ａ：嗯。                                      │              │                  │
│    │Ｂ：沒有辦法跟這個比。                        │「這個」是指被│                  │
│    │Ａ：有欸。                                    │告要賣我的這把│                  │
│    │Ｂ：就算用很強的彈簧..                        │槍（見本院訴字│                  │
│    │Ａ：我我我有看到國外影片都很強啊。            │卷第380頁）。 │                  │
│    │Ｂ：你試試看它就知道了。                      │              │                  │
│    │Ａ：哦是哦。                                  │              │                  │
│    │Ｂ：對對，差很多。                            │              │                  │
│    │Ａ：嗯嗯。                                    │              │                  │
│    │Ｂ：我們玩那些，都是剛開始都玩瓦斯的，後來玩折│              │                  │
│    │    槍，最終就是玩這種PCP 高壓的。力量來講的話│              │                  │
│    │    ，沒有辦法跟他們一樣，而且gamo那個那個扳機│              │                  │
│    │    很硬啊。                                  │              │                  │
│    │Ａ：嗯嗯嗯。                                  │              │                  │
│    │Ｂ：準度齁，很多槍的準度都是在取決於那個扳機的│              │                  │
│    │    設計啊。                                  │              │                  │
│    │Ａ：嗯。好吧。（見本院訴字卷第233 頁）        │              │                  │
│    │Ｂ：大概了解，你可能要說. .                   │              │                  │
│    │Ａ：5萬6喔？嘖。                              │              │                  │
│    │Ｂ：5 萬6 所有東西啦，我那時候都沒有這些東西都│              │                  │
│    │    沒有算啦，我想說你你鄉下有220 的電，因為我│              │                  │
│    │    另外一臺機器也是用. . 。                  │              │                  │
├──┼───────────────────────┼───────┼─────────┤
│ 3  │Ａ：所以看到現在看到的東西都是OK的？          │              │被告特別向佯裝為買│
│    │Ｂ：最重要就是這個。                          │              │家之員警二度強調，│
│    │Ｂ：都OK啊，就算遇到臨檢，他也沒有沒問題啊，怎│              │特製之彈簧及控制桿│
│    │    麼測都是合規定的啊，因為我們的彈簧都弄短短│              │須與空氣槍分開放置│
│    │    的。                                      │              │，玩槍須低調，避免│
│    │Ａ：嗯嗯。                                    │              │遭員警查獲，且縱然│
│    │Ｂ：好玩了這個（見本院訴字卷第242 頁）        │              │遭查獲，因改裝零件│
│    │Ａ：嗯。                                      │              │分開放置，員警亦不│
│    │Ｂ：你就不要再修那個SP100 ，也比較一下那個力量│              │可自行組裝入人於罪│
│    │    ，就知道差超多的。                        │              │，是以分解、分開關│
│    │Ａ：也要也要用用看才知道啊，講的講的都都都蠻OK│              │鍵強化零件之方式規│
│    │    的啊，只是. .                             │              │避刑事責任，並一併│
│    │Ｂ：最重要的就是這個啦。                      │「這個」是指彈│連同該彈簧及控制桿│
│    │Ａ：嗯。                                      │簧跟控制桿（見│交付員警等事實。  │
│    │Ｂ：最重要就是這個。                          │本院訴字卷第38│                  │
│    │Ａ：好啦。                                    │0 頁）。      │                  │
│    │Ｂ：我們不會把它放在一起。                    │              │                  │
│    │Ａ：好啦，幫我幫我收一收啦，就這樣子，5 萬6 不│              │                  │
│    │    能再便宜呀？                              │              │                  │
│    │Ｂ：有的東西都，我那時都忘了算這些東西啦，啊我│              │                  │
│    │    想說有人有人想玩. .                       │              │                  │
│    │Ａ：嗯嗯。                                    │              │                  │
│    │Ｂ：交個朋友. . 因為玩這個東西我們都是盡量低調│              │                  │
│    │    一點。我們之前家裡附近也有人在玩這個啊，比│              │                  │
│    │    較誇張，射到人啊上新聞了。                │              │                  │
│    │Ａ：是喔。                                    │              │                  │
│    │Ｂ：對啊。這個射那個. . 人家不是一個機車過去，│              │                  │
│    │    一個女騎士. .                             │              │                  │
│    │Ａ：喔，機車行那個喔。                        │              │                  │
│    │Ｂ：對啊，就在我家附近啊。                    │              │                  │
│    │Ａ：那個很冤枉那個。                          │              │                  │
│    │Ｂ：唉，我騎過去我說你掛那個東西掛那麼低，你以│              │                  │
│    │    為夜深人靜沒有人喔，太不小心了，而且你看他│              │                  │
│    │    被查獲的10幾支，還有在宜蘭。              │              │                  │
│    │Ａ：喔，對那個新聞我有看到，那個真的. .       │              │                  │
│    │Ｂ：都列出來齁，然後他那個那邊也有一支剛剛我那│              │                  │
│    │    個夜視鏡啊，他這邊報得太誇張了，一隻10幾萬│              │                  │
│    │    ，沒有那麼誇（見本院訴字卷第243 頁）張。  │              │                  │
│    │Ａ：哦，是喔。                                │              │                  │
│    │Ｂ：他他那些槍都沒有解除，所以都超標。我那裡面│              │                  │
│    │    有一隻我之前很想買的13萬左右，可是那個要把│              │                  │
│    │    槍托都分解開才可以去，才可以把那個重要零件│              │                  │
│    │    截掉，所以他沒有來得及弄，那個可能就很很嚴│              │                  │
│    │    重。                                      │              │                  │
│    │Ａ：好了5萬6吧。                              │              │                  │
│    │Ｂ：後續後續問題來找我，放心齁。              │              │                  │
│    │Ａ：好啦。                                    │              │                  │
│    │Ｂ：因為我本身在學校工作啦。                  │              │                  │
│    │Ａ：好啦，那打包吧，哈哈哈，我想說..          │              │                  │
│    │Ｂ：這個東西，你自己回去裝齁，兩支彈簧啦，這支│「這支」是指我│                  │
│    │    只先不要用沒關係，這個是. .               │們查扣的其中一│                  │
│    │Ａ：這支是比較強還是比較弱的？                │支彈簧（見本院│                  │
│    │Ｂ：弱一點點..                                │訴字卷第381 頁│                  │
│    │Ａ：嘿嘿嘿。                                  │）。          │                  │
│    │Ｂ：270，這是280。                            │              │                  │
│    │Ａ：嗯嗯嗯。                                  │              │                  │
│    │Ｂ：速度..                                    │              │                  │
│    │Ａ：所以目前就是用這隻上面就好了？            │              │                  │
│    │Ｂ：這支符合就最好，最好的。                  │              │                  │
│    │Ａ：嗯嗯。                                    │              │                  │
│    │Ｂ：這支是備用的，因為這彈簧，也跟一般彈簧彈性│              │                  │
│    │    不太一樣，這是給人家做的。                │              │                  │
│    │Ａ：特性不一樣就對了。                        │              │                  │
│    │Ｂ：對對對，它彈性不太一樣。                  │              │                  │
│    │Ａ：嗯嗯。                                    │              │                  │
│    │Ｂ：這個分開裝，不要跟他放在一起。            │「這個」是指彈│                  │
│    │Ａ：好。                                      │簧，是講說原始│                  │
│    │Ｂ：之前有遇到問題就是..                      │的彈簧跟另外附│                  │
│    │Ａ：啊你這個彈簧沒有要給我喔？                │的彈簧不一樣，│                  │
│    │Ｂ：給你都給你，這個就是之前遇到，如果真的發生│不要放一起，「│                  │
│    │    狀況，他也不能把它組起來測試。（見本院訴字│給你都給你，這│                  │
│    │    卷第244 頁）                              │個就是之前遇到│                  │
│    │Ａ：嗯嗯。                                    │，如果真的發生│                  │
│    │Ｂ：因為沒有證明說他是一起的。                │狀況，他也不能│                  │
│    │                                              │把它組起來測試│                  │
│    │                                              │」是說零件只要│                  │
│    │                                              │沒有組裝在槍枝│                  │
│    │                                              │上面，如果真的│                  │
│    │                                              │被警察抓到，警│                  │
│    │                                              │察也不可以把它│                  │
│    │                                              │組裝起來，要分│                  │
│    │                                              │開的意思，「因│                  │
│    │                                              │為沒有證明說他│                  │
│    │                                              │是一起的」的它│                  │
│    │                                              │是指彈簧跟頂桿│                  │
│    │                                              │（見本院訴字卷│                  │
│    │                                              │第381至382 頁 │                  │
│    │                                              │）。          │                  │
│    │                                              │              │                  │
└──┴───────────────────────┴───────┴─────────┘